【裁判字號】    94,簡上,360
【裁判日期】    950119
【裁判案由】    竊盜
【裁判全文】
臺灣桃園地方法院刑事判決             94年度簡上字第360號
上  訴  人  臺灣桃園地方法院檢察署檢察官
上訴人  即
被      告  甲○○
                    （現於臺灣桃園看守所羈押中）
上列上訴人因被告竊盜案件，不服本院94年度壢簡字第1207號，
中華民國94年8 月4 日第一審判決（聲請簡易處刑案號：94年度
速偵字第150 號，移送併辦案號：94年偵字第11912 號、第1239
5 號），提起上訴，本院改依通常程序審理，自為第一審判決如
下：
    主  文
原判決撤銷。
甲○○連續攜帶兇器毀壞門扇竊盜，累犯，處有期徒刑壹年貳月
。扣案銼刀壹支、拔釘器壹支、黑色背包壹只、黃色背包壹只、
綠色行李箱壹只、未扣案之剪刀壹把均沒收。
    事  實
一、甲○○前因重利案件，經臺灣臺中地方法院以88年度訴字第
    1786 號 判決判處有期徒刑5 月確定，於民國89年9 月16日
    執行完畢；復因恐嚇取財案件，經上開法院以90年度易字第
    29 10 號判決判處有期徒刑8 月確定，於92年12月21日縮刑
    期滿執行完畢。詎仍不知悛悔，竟基於意圖為自己不法所有
    之概括犯意，連續為下列竊盜行為：
  (一)於94年1 月28日5 時20分許，在桃園縣龍潭鄉○○路336 巷
    93弄2 號前，以自己所有客觀上可供兇器使用之剪刀1 支撬
    開乙○所有車牌號碼8G－3411號自用小客車（價值新台幣（
    下同）約10萬元）車門入內後，繼而竊取該車，得手後作為
    代步工具，駛至無汽油後，棄置於桃園縣龍潭鄉九龍村安康
    新村176 號前，嗣於94年1 月29日11時許為警在上址尋獲該
    車，並於該車內排檔鎖頭等處採得3 枚指紋，經送鑑驗比對
    為甲○○之指紋而查獲。
  (二)於94年3 月18日凌晨0 時許，在桃園縣中壢市○○路797 之
    3 號，以自己所有客觀上可供兇器使用之剪刀1 支撬開阿密
    里照明有限公司所有而交付庚○持有支配使用之車牌號碼3R
    －4873號自用小客車（價值約8 萬元）車門入內後，繼而竊
    取該車，得手後作為代步工具，駛至無汽油後，棄置於桃園
    縣中壢市○○路與強國路口，為警於94年3 月21日14時30分
    許尋獲，嗣於94年6 月9 日因上列(一)所示之犯行為警查獲後
    ，始坦承上情。
  (三)於94年3 月30日18時許，在桃園縣中壢市○○○ 路與元生一
    街口，以自己所有客觀上可供兇器使用之剪刀1 支撬開陳連
    德所有而交由戊○○持有支配使用之車牌號碼G7－1716號自
    用小客車車門入內後，繼而竊取該車，得手後作為代步工具
    ，駛至無汽油後，棄置於桃園縣龍潭鄉○○路41號前，為警
    於94年4 月11日12時許尋獲，嗣於94年6 月9 日因上列(一)所
    示之犯行為警查獲後，始坦承上情。
  (四)於94年4 月19日6 時許，在桃園縣中壢市○○路某處，以自
    己所有客觀上可供兇器使用之剪刀1 支撬開己○○所有車牌
    號碼KU－8887號自用小客車（價值約5 萬元）車門入內後，
    繼而竊取該車，得手後作為代步工具，駛至無汽油後，棄置
    於桃園縣中壢市文化里忠孝黃昏市場某處，為警於同年月26
    日20時30分許尋獲，嗣於94年6 月9 日因上列(一)所示之犯行
    為警查獲後，始坦承上情。
  (五)於94年4 月25日10時許，至桃園縣中壢市○○路225 號6 樓
    之53室（甲○○當時租賃於同樓層對面即桃園縣中壢市○○
    路225 號6 樓之54室居住），以自己所有客觀上足供兇器使
    用之拔釘器1 支毀壞結合於該門而構成門之一部之門鎖後，
    開啟大門走入丙○○住處（毀損及侵入住宅部分均未據告訴
    ），竊取丙○○所有之電腦1 組、新力牌ＰＳ2 電子遊戲機
    1 台、裝有約3 百元零錢之零錢盒1 個，得手後隨即離去，
    並旋即將上開電腦1 組、新力牌ＰＳ2 電子遊戲機1 台變賣
    得款花用。嗣經警調取該處監視錄影帶畫面發現竊賊係居住
    於53室對面54室之房客而查獲。
  (六)於94年5 月1 日凌晨0 時5 分許，至桃園縣中壢市○○路63
    號，先以不詳之方式進入該處公寓樓梯間後（無故侵入住宅
    部分未據告訴），隨即自該公寓樓梯間徒步至4 樓頂樓，以
    自己所有客觀上足供兇器使用之銼刀1 支（非屬於槍砲彈藥
    刀械管制條例之刀械）撬開頂樓由丁○○加蓋之倉庫之屬安
    全設備性質之窗戶並踰越而進入後，開始搜尋財物，惟因尋
    無財物而不遂，其欲離去之際，旋即為丁○○返家發覺有異
    而報警當場逮捕，並扣得甲○○所有銼刀1 支、預備供裝置
    竊得贓物所用之黑色背包、黃色背包、綠色行李箱各1 只。
二、案經桃園縣政府警察局中壢分局、平鎮分局報請臺灣桃園地
    方法院檢察署檢察官聲請以簡易判決處刑及移送併案審理。
    理  由
一、按被告以外之人於審判外之陳述，雖不符刑事訴訟法第159
    條之1 至第159 條之4 之規定，而經當事人於審判程序同意
    作為證據，法院審酌該言詞陳述或書面陳述作成時之情況，
    認為適當者，亦得為證據。當事人、代理人或辯護人於法院
    調查證據時，知有第159 條第1 項不得為證據之情形，而未
    於言詞辯論終結前聲明異議者，視為有前項之同意，刑事訴
    訟法第159 條之5 定有明文。本件證人即被害人乙○、庚○
    、戊○○、己○○、丙○○、丁○○等人於警詢所為之證述
    ，雖不符合刑事訴訟法第159 條之1 到第159 之4 之傳聞例
    外規定，惟對於上開證人之警詢筆錄，被告於本院審理時已
    同意有證據能力，且本院審酌該言詞陳述或書面陳述作成時
    之情況，上開證人之警詢筆錄僅係陳述被害經過，自具任意
    性，應認為適當，依前開規定，其等於警詢所為之指述，自
    得採為證據，合先敘明。
二、前述犯罪事實一(一)部分，業據被告甲○○於警詢、檢察官訊
    問及本院審理時供認不諱，核與證人即被害人乙○於警詢時
    証述失竊情節相符，並有贓物認領保管單1 紙、車輛竊盜車
    牌失竊資料個別查詢報表1 紙、內政部刑事警察局94年3 月
    1 日刑紋字第0940027412號鑑驗書1 份、桃園縣政府警察局
    平鎮分局刑案現場勘查記錄表及現場勘查報告等3 紙、刑案
    現場照片13幀附卷可稽（94年度偵字第12395 號第12至15、
    28 至38 頁）；前述犯罪事實一(五)部分，業據被告於警詢、
    本院審理時坦誠不諱，核與證人即被害人丙○○於警詢中證
    述失竊之情節相符，並有監視錄影翻拍照片2 幀附卷可稽（
    94年度偵字第11912 號18至21、36頁），復有拔釘器1 支扣
    案可證；前述犯罪事實一(六)部分，業據被告於警詢、檢察官
    訊問及本院審理中坦承不諱，核與證人即被害人丁○○於警
    詢中證述失竊情節相符，並有現場照片7 幀、背包照片2幀
    附卷可稽（94年度速偵字第150 號偵查卷第14、15、19、20
    頁），復有銼刀1 支（非屬於槍砲彈藥刀械管制條例之刀械
    ）、黑色背包、黃色背包、綠色行李箱各1 只扣案可資佐證
    ；前開證據均足以補強被告前揭具任意性之自白而使本院確
    信其屬真實而可採信，被告此部分犯罪事實應堪認定。
三、前述犯罪事實一(二)(三)(四)部分，被告於本院審理時矢口否認上
    開犯行，辯稱：伊沒有做這3 件，是伊做的伊就會承認云云
    。然查，上開犯罪事實，業據被告警詢、檢察官訊問時迭次
    供承不諱，核與證人即被害人庚○、戊○○、己○○於警詢
    時證述失竊情節相符，並有贓物認領保管單3 紙、車輛竊盜
    車牌失竊資料個別查詢報表3 紙附卷可稽。被告於本院訊問
    時雖翻異前詞而矢口否認上情，惟此已與其前揭自白不符，
    已難可信。且查，被告於檢察官訊問時自承：「（警察有沒
    有對你施強暴、脅迫或其他非法方法）沒有」、「（警詢筆
    錄有沒有按照你的陳述記載）有。我有看筆錄，都有按照我
    的陳述記載」等語（見94年度偵字第12395 號偵查卷第55頁
    ），而被告迄於本院言詞辯論終結前均未提出其先前於警詢
    、檢察官訊問時所為之上開犯罪事實一(二)(三)(四)犯行之自白有
    何出於刑求、強暴、脅迫或其他不正方法所為之抗辯，反供
    承：「（之前在警察局、地檢署及法院所言是否都出於自由
    意志？有無被刑求逼供？）都是自願的。沒有被刑求逼供。
    」等語（見本院卷第73頁），足見被告上開於警詢、檢察官
    訊問時所為之自白，應具有任意性，而可認定。被告既未受
    何強暴、脅迫、或其他不正方法而為上開犯罪事實之自白，
    且又係具有通常智識之27歲成年人，如其確非真實犯人，豈
    願任意供承係自己犯罪而無故承擔刑責之理，況且，被告上
    開具任意性之自白亦有前開證據得以補強其真實性，反較之
    於本院訊問時空言翻異之卸詞，當較可採。被告此部分之犯
    行，亦可認定，其所辯並不可採。
四、按刑法上之未遂犯，必須已著手於犯罪行為之實行而不遂，
    始能成立，此在刑法第25條第1項規定甚明，同法第321條之
    竊盜罪，為第320條之加重條文，自係以竊取他人之物為其
    犯罪行為之實行，至該條第1項各款所列情形，不過為犯竊
    盜罪之加重條件，如僅著手於該項加重之行為而未著手搜取
    財物，仍不能以本條之竊盜未遂論，最高法院27年度滬上字
    第54號判例亦闡示甚明。雖被告於警詢及本院審理時自承於
    上開犯罪事實一(六)所載之犯罪時間前一日（即94年4 月30日
    ）18時許，亦曾前往桃園縣中壢市○○路63號4 樓一情不諱
    ，然據被告亦陳稱：「我第一次只是去看看，沒有偷任何物
    品」等語（見94年度速偵字第150 號偵查卷第9 頁、本院卷
    第68頁），而證人丁○○於警詢中亦僅證稱發現該次有人侵
    入並無發現有何失竊情節（同上偵查卷第15頁），縱被告已
    著手於侵入該處之加重行為，因無證據證明被告確已著手於
    實施搜索財物，亦難認被告已開始著手竊盜行為，並不能謂
    係竊盜未遂，且刑法竊盜罪復無預備犯之處罰規定，此部分
    自難令其負竊盜相關之罪責。證人丁○○就侵入該處一情並
    未提出告訴，且亦非本件起訴竊盜犯罪之效力所及，依法不
    得審判，附此敘明。
五、綜上所述，本件事證明確，被告犯行堪以認定，應予依法論
    科。
六、按毀壞門鎖行竊，自應論以刑法第321 條第1 項第2 款之毀
    壞安全設備竊盜罪，但此處所謂門鎖，係指附加於門上之鎖
    而言，至於毀壞構成門之一部之鎖（如司畢靈鎖），則應認
    為毀壞門扇之加重竊盜罪（74年度台上字第243 號、70年度
    台上字第496 號），又毀越門扇之「越」，係指越入者而言
    ，如係走入則不得謂之「越」。而建築物之窗戶設備，除供
    房屋之採光、通風外，並具防禦作用，應屬刑法第321 條第
    1 項第2 款所定之安全設備。次按刑法第321 條第1 項第3
    款之攜帶兇器竊盜罪，係以行為人攜帶兇器竊盜為其加重條
    件，此所謂兇器，其種類並無限制，凡客觀上足對人之生命
    、身體、安全構成威脅，具有危險性之兇器均屬之，且祇須
    行竊時攜帶此種具有危險性之兇器為已足，並不以攜帶之初
    有行兇之意圖為必要（最高法院79年台上字第5253號判例意
    旨參照）。查被告於實施事實欄一(一)(二)(三)(四)所示之竊行時所
    攜帶之剪刀、於實施犯罪事實欄一(五)所示之竊行時所攜帶之
    拔釘器1 支、於實施犯罪事實一(六)所示竊行所攜帶之銼刀1
    支（非屬於槍砲彈藥刀械管制條例之刀械），均係金屬材質
    ，為被告自承在卷，且於作案時能分別用以撬開自用小客車
    車門、毀壞門鎖、撬開窗戶，顯見質量頗重，在客觀上應具
    有危險性，持以行竊，足以對人之身體、生命、安全構成威
    脅，應屬兇器。又被告於犯罪事實欄一(五)所示竊行，係先破
    壞該處分隔住宅內外出入口之大門門鎖入內行竊，揆諸前揭
    說明，該門鎖既係屬大門之一部分，應認構成毀壞門扇。核
    被告犯罪事實一(一)(二)(三)(四)部分之所為，係犯刑法第321 條第
    1 項第3 款之攜帶兇器竊盜罪；被告就犯罪事實一(五)部分之
    所為，係犯刑法第321 條第1 項第2 款、第3 款之毀壞門扇
    、攜帶兇器竊盜罪；被告就犯罪事實一(六)部分之所為，係犯
    刑法第321 條第2 項、第1 項第1 、2 、3 款之於夜間侵入
    住宅、踰越安全設備、攜帶兇器竊盜罪未遂罪。被告破壞丙○○住處大門門鎖固屬毀損行為，惟此已結合於所犯加重竊
    盜之罪質中，應不另論刑法第354 條之毀損罪，及被告侵入
    住宅之犯行，已結合於所犯加重竊盜之罪責中，亦不能再論
    以刑法第306 條第1 項之罪。又被告先後6 次竊盜犯行，有
    攜帶兇器竊盜罪、毀壞門扇攜帶兇器竊盜罪、於夜間侵入住
    宅逾越安全設備攜帶兇器竊盜未遂罪，其所犯時間緊接，且
    犯罪基本構成要件相同，顯係出於概括之犯意為之，應依刑
    法第56條連續犯之規定，論以情節最重犯罪事實一(五)毀壞門
    扇、攜帶兇器竊盜既遂罪，並加重其刑。又被告前因重利案
    件，經臺灣臺中地方法院以88年度訴字第1786號判決判處有
    期徒刑5 月確定，於89年9 月16日執行完畢；復因恐嚇取財
    案件，經上開法院以90年度易字第29 10 號判決判處有期徒
    刑8 月確定，於92年12月21日縮刑期滿執行完畢，台灣高等
    法院被告全國前案紀錄表在卷可稽，其受有期徒刑執行完畢
    後，5 年內再犯有期徒刑以上之本罪，為累犯，依刑法第47
    條之規定遞加重其刑。檢察官聲請簡易判決處刑書雖未敘及
    併案審理部分即犯罪事實一(一)(二)(三)(四)(五)部分，惟該部分與起
    訴部分之犯罪事實一(六)部分，有連續犯之裁判上一罪關係，
    為起訴效力所及，本院自得併予審理。又公訴人依竊盜犯贓
    物犯保安處分條例之規定對被告具體求處諭知強制工作，雖
    非無見，惟因被告前無竊盜犯罪前科，本案雖經查獲六次竊
    盜犯行，惟仍不能逕認有犯竊盜罪之常習，且被告係屬遇有
    適當機會始為犯罪行為，所得財物並非甚鉅，惡性亦非重大
    ，又於警訊、偵查中主動供稱大部分之犯罪情形，顯然已有
    悔悟之意，認本件刑之執行已足矯治被告，尚無予以強制工
    作之必要。
七、原審予被告論罪科刑固非無見，惟查上開檢察官移請併案審
    理之事實欄一(一)(二)(三)(四)(五)之部分，與起訴部分有連續犯之裁
    判上一罪關係，原審未及審究，尚有未合；被告以其竊盜犯
    行應依連續犯論處，檢察官以應併案審理等理由提起上訴，
    原審既有上開未合之處，應由本院將原判決撤銷改判。爰審
    酌被告之素行、智識程度、犯罪動機、手段、犯罪後之態度
    等一切情狀，量處如主文第2 項所示之刑。扣案銼刀（非屬
    於槍砲彈藥刀械管制條例之刀械）、拔釘器、黃色背包、黑
    色背包、綠色行李箱及未扣案之剪刀各1 只，均為被告所有
    ，並為供竊盜犯罪所用之物，業經被告供陳在卷，應依刑法
    第38條第1 項第2 款之規定為沒收之諭知。
八、本件簡易判決上訴後，本院認有刑事訴訟法第451條之1 第4
    項但書情形，爰改依通常程序審理。
據上論斷，應依刑事訴訟法第455 條之1 第3 項、第452 條、第
369 條第1 項前段、第364 條、第299 條第1 項前段，刑法第56
條、第321 條第1 項第2 款、第3 款、第47條、第38條第1 項第
2 款，判決如主文。
本案經檢察官嵇珮晶到庭執行職務。
中    華    民    國    95    年    1     月    19    日
                  刑事第九庭  審判長  法  官  林明洲
                                      法  官  何燕蓉
                                      法  官  蘇琬能
以上正本證明與原本無異。
如不服本判決，應於判決送達後10日內，向本院提出上訴書狀（
應附繕本），上訴於臺灣高等法院。
                                      書記官  江世亨
中    華    民    國    95    年    1     月    19    日
論罪科刑法條
中華民國刑法第321條
犯竊盜罪而有左列情形之一者，處六月以上、五年以下有期徒刑
：
一  於夜間侵入住宅或有人居住之建築物、船艦或隱匿其內而犯
    之者。
二  毀越門扇、牆垣或其他安全設備而犯之者。
三  攜帶兇器而犯之者。
四  結夥三人以上而犯之者。
五  乘火災、水災或其他災害之際而犯之者。
六  在車站或埠頭而犯之者。
前項之未遂犯罰之。


司法院資訊處製作；財團法人民間司法改革基金會備份。
